【裁判字號】    91,訴,2232
【裁判日期】    920306
【裁判案由】    強盜
【裁判全文】
臺灣板橋地方法院刑事判決                        九十一年度訴字第二二三二號
    公  訴  人  臺灣板橋地方法院檢察署檢察官
    被      告  乙○○
    指定辯護人  本院公設辯護人  丙○○
右列被告因強盜案件，經檢察官提起公訴（九十一年度偵字第二ＯＯ七三號），本院
判決如左：
    主  文
乙○○竊盜，因脫免逮捕，而當場施以強暴，處有期徒刑參年貳月。
    事  實
乙○○意圖為自己不法之所有，於民國（下同）九十一年十月十一日下午七時十分許
，在臺北縣土城市○○路一五二號地下二樓家樂福超市內，竊取美容坊產品架上之「
俏比防曬粉霜」一瓶，得手後藏置於口袋內，為家樂福超市之職員馮金清發現而一路
跟蹤、監視，見乙○○並未將該物品結帳，步出收銀台後，即通知保全人員丁○○前
來處理，乙○○為脫免逮捕，竟當場徒手推撞丁○○，致丁○○受有胸部及下巴挫傷
之傷害（未據告訴），經訴由偵查起訴。
    理  由
一、被告乙○○矢口否認右揭犯行，辯稱：我沒有偷粉霜，該粉霜是我當天下午三點
    ，在板橋市○○路的屈臣氏買的，我單買這個東西，是付現金，丁○○要我把身
    上所有的東西拿出來，我通通拿出來，他就挑粉霜軟管拿走，叫女店員去查，查
    店裡有沒有賣這個東西，後來東西也沒有還我，警察也沒有把粉霜帶回警局，是
    丁○○事後才帶到警察局，而且我沒有動手推丁○○，是他們有三個人要押我去
    辦公室，自己被對講機打到的云云。經查：
  (一)被告竊盜之事實，業據證人馮金清於警詢、偵查中證稱：我因為看到乙○○行竊
    的過程所以來作證，我是家樂福的監視人員，我看到他來到家樂福地下二樓的美
    容坊，選了一瓶粉霜，拿自左手便踏出了美容坊，他在走道上便把該商品放在左
    後口袋內，後來又把該商品改放到左前方口袋，就在家樂福亂逛，我便一直跟在
    他後監視著他，直到他結帳步出櫃檯，東西一直沒拿出來，我就通知助理有人偷
    竊商品，並把嫌犯攔下，我看到的商品是俏比防曬粉霜，條碼有試刷過，我確認
    這是我們家樂福的商品等語明確（見九十一年十月二十五日筆錄），又證人即到
    場警員戊○○到庭結證稱：我到場時，有看到軟管及包裝，但是是分開的，東西
    並不是警方從被告身上拿出來的，是家樂福人員說是從被告身上拿出來的，並稱
    他們發生扭打，東西掉在地上，物品帶回警局時，確實有將軟管、包裝盒一起帶
    回去等語；與證人甲○○到庭結證稱情節大致相符（見審判筆錄），應堪採信，
    另被告辯稱該粉霜係其在屈臣氏購買，並未在家樂福偷竊云云，經本院向屈臣氏
    百佳股份有限公司函查，經答覆該分店於九十一年十月十一日當天下午三點到七
    點，只有銷售一瓶「自然膚色」之俏比防曬粉霜，且該瓶粉霜是和其他四項商品
    一起售出，與被告所稱，係單買一瓶粉霜之情節不符，況與被告在家樂福遭查獲
    之「明亮膚色」粉霜品名不同，足認被告所辯，家樂福人員是將其早先在屈臣氏
    購買，帶去家樂福比價的粉霜，誤為其偷竊的物品，其只有交付軟管給丁○○，
    不包括完整包裝盒，警方並未當場將粉霜帶回警局，是丁○○事後才把含包裝盒
    的粉霜帶到警局云云，不足採信。
  (二)次查：證人丁○○到庭結證稱：我是事後看錄影帶，看到他拿了一罐粉霜放在褲
    子口袋，又買了飲料，後來粉霜沒有結帳就走出收銀台，錄影帶送交警方之前，
    我有看過，有錄到影像，雖然翻拍照片看不清楚，但錄影帶我自己親自看過，可
    以看得出來被告的面孔，他要上扶梯的時候，我叫被告把東西拿出來，他說沒有
    拿，我說你明明放在口袋裡，後來他拿出來，說是在屈臣氏買的，我請他拿出發
    票，他說沒有發票，我說那怎麼可能，我請被告跟我回辦公室，他跟我走了兩步
    ，就想要從門口溜開，我圍住他，他就抓住我的領帶，用拳頭撞我的胸部等語（
    見九十二年一月九日筆錄）明確，與其於偵查中證述情節相符，應堪採信，足認
    被告於交付贓物後，經丁○○要求隨同至辦公室處理時，欲趁隙逃跑，為脫免逮
    捕，即當場徒手毆打丁○○，施以強暴，其所辯丁○○是自己被對講機打到云云
    ，不足採信，此外，復有診斷證明書在卷可稽，其準強盜犯行應堪認定。
二、被告乙○○於竊盜既遂後，因脫免逮捕，而當場施以強暴，係犯刑法第三百二十
    九條之準強盜罪，丁○○所受傷害，係被告施以強暴之當然結果。爰審酌被告竊
    取之防曬粉霜，市價僅新台幣兩百五十元甚微，然行竊後，為脫免逮捕，竟徒手
    毆打家樂福安全助理丁○○之犯罪動機、目的、手段，及其未有任何刑案紀錄，
    品性尚可、犯罪所生之損害非鉅，惟犯罪後矢口否認犯行，態度不佳等一切情狀
    ，量處如主文所示之刑。
據上論斷，應依刑事訴訟法第二百九十九條第一項前段，刑法第三百二十九條、第三
百二十八條第一項，判決如主文。
本案經檢察官賴正聲提起公訴，檢察官朱帥俊到庭執行職務。
中      華      民      國    九十二    年      三      月      六      日
                                          法  官    蕭  一  弘
右正本證明與原本無異。
如不服本判決，應於判決送達後十日內，向本院提出上訴狀。
                                          書記官    郭  玉  芬
中      華      民      國    九十二    年      三      月      六      日
附錄法條
刑法第三百二十八條：
意圖為自己或第三人不法之所有，以強暴、脅迫、藥劑、催眠術或他法，至使不能抗
拒，而取他人之物或使其交付者，為強盜罪，處五年以上有期徒刑。
以前項方法得財產上不法之利益或使第三人得之者，亦同。
犯強盜罪因而致人於死者，處死刑、無期徒刑或十年以上有期徒刑；致重傷者，處無
期徒刑或七年以上有期徒刑。
第一項及第二項之未遂犯罰之。
預備犯強盜罪者，處一年以下有期徒刑、拘役或三千元以下罰金。
刑法第三百二十九條
竊盜或搶奪，因防護贓物、脫免逮捕或湮滅罪證而當場施以強暴、脅迫者、以強盜論
。


司法院資訊處製作；財團法人民間司法改革基金會備份。
